---
title: "ggplot2"
author: "Kevin Perez Garcia"
format: html
toc: TRUE
editor: visual
---

## Inicialización del proyecto

### Instalación y carga de paquetes

```{r}
paquetes <- c("here",
              "ggplot2",
              "reshape2")

lapply(paquetes, library, character.only = T)
```

### Configuración de rutas

```{r}
here_figures <- c("figures")
```

# Gráfico de barras

Base de datos
```{r}
cabbage_exp <- data.frame(Cultivar=c(rep("c39", 3), rep("c52", 3)), 
                          Date=rep(c("d16", "d20", "d21"),2), 
                          Weight=c(3.18, 2.80, 2.74, 2.26, 3.11, 1.47), 
                          sd= c(0.9566144, 0.2788867, 0.9834181, 0.4452215, 0.7908505, 0.2110819), 
                          n=rep(10,6), 
                          se=c(0.30250803, 0.08819171, 0.31098410, 0.14079141, 0.25008887, 0.06674995))
```

```{r}
str(cabbage_exp)
cabbage_exp
```
* Gráfico
```{r}
ggplot(cabbage_exp, aes(Date, Weight)) +
  geom_bar(stat="identity")
```

* Cambio de color de las barras
```{r}
ggplot(cabbage_exp, aes(Date, Weight)) +
  geom_bar(stat="identity", fill="plum")
```
* Cambio de tema
```{r}
ggplot(cabbage_exp, aes(Date, Weight)) +
  geom_bar(stat="identity", fill="plum") +
  theme_bw()
```
:::{.callout-note}
[Galeria de extensiones de ggplot2](https://exts.ggplot2.tidyverse.org/gallery/) presenta extensiones para implementar temas en los gráficos generados por la librería ggplot2.
:::

* Gráfico de barras apiladas coloreadas por condición
```{r}
ggplot(cabbage_exp, aes(Date, Weight, fill=Cultivar)) +
  geom_bar(stat="identity") +
  theme_bw()
```
* Añadir texto
```{r}
ggplot(cabbage_exp, aes(Date, Weight, fill=Cultivar)) +
  geom_bar(stat = "identity") +
  theme_bw() +
  geom_text(aes(label=Weight), vjust=0.4)
```
* Gráfico con barras separadas por condición
```{r}
ggplot(cabbage_exp, aes(Date, Weight, fill=Cultivar)) +
  geom_bar(stat="identity", position = "dodge")
```

```{r}
ggplot(cabbage_exp, aes(Date, Weight, fill=Cultivar)) +
  geom_bar(stat="identity", position = "dodge") +
  geom_text(aes(label=Weight), vjust=-0.1, position = position_dodge(0.9), size=3, colour="red")
```
* Cambio de paleta de colores

  + R tiene paletas de colores ya preestablecidas (ver presentación).
  + `library(RcolorBrewer` se dedica exclusivamente a las paletas de colores.
  
```{r}
ggplot(cabbage_exp, aes(Date, Weight, fill=Cultivar)) +
  geom_bar(stat="identity", position = "dodge") +
  scale_fill_brewer(palette = "Set1")
```
* Añadir barras de error
```{r}
ggplot(data= cabbage_exp, aes(x=Date, y=Weight, fill=Cultivar)) + 
  geom_bar(stat="identity", position="dodge") +
  scale_fill_brewer(palette="Set1") +
  geom_errorbar(aes(ymin=Weight-se, ymax=Weight+se), width=0.2, position=position_dodge(0.9))
```
* Cambiar títulos de los ejes
```{r}
ggplot(data= cabbage_exp, aes(x=Date, y=Weight, fill=Cultivar)) + 
  geom_bar(stat="identity", position="dodge") +
  scale_fill_brewer(palette="Set1") +
  geom_errorbar(aes(ymin=Weight-se, ymax=Weight+se), width=0.2, position=position_dodge(0.9)) +
  labs(x="Day", y="Weight (lb)", fill="Experiment")
```
* Guardar un gráfico
```{r}
ggsave("figures/bar_graph.png", device = png)
```



